【裁判字號】    95,訴,4042
【裁判日期】    951127
【裁判案由】    毒品危害防制條例
【裁判全文】
臺灣高雄地方法院刑事判決              95年度訴字第4042號
公  訴  人  臺灣高雄地方法院檢察署檢察官
被      告  甲○○
                    （另案於台灣高雄監獄執行中）
上列被告因違反毒品危害防制條例案件，經檢察官提起公訴（95
年度毒偵字第7594號），嗣因被告就被訴事實為有罪之陳述，經
本院告知簡式審判程序意旨，並聽取公訴人及被告之意見後，本
院合議庭裁定由受命法官獨任依簡式審判程序審理，判決如下：
    主  文
甲○○施用第一級毒品，處有期徒刑捌月。
    事  實
一、甲○○前因施用毒品案件，經本院94年度毒聲字第2642號裁
    定送觀察、勒戒後，認無繼續施用毒品傾向，於民國95年1
    月25日執行完畢釋放，另由台灣高雄地方法院檢察署檢察官
    以94年度毒偵字第7911號為不起訴處分確定。詎其猶不知悛
    悔，復基於施用第一級毒品海洛因之犯意，自前開觀察、勒
    戒執行完畢釋放後5 年內，於95年8 月17日10時20分回溯24
    小時內某時許（不含警力拘束期間），在不詳地點，以將海
    洛因摻水後、再以針筒注射之方式，非法施用第一級毒品海
    洛因1 次。嗣於95年8 月17日10時20分許為警通知前往高雄
    市政府警察局小港分局高松派出所採集尿液送驗，進而查悉
    上情。
二、案經高雄市政府警察局小港分局報請台灣高雄地方法院檢察
    署檢察官偵查起訴。
    理  由
一、本件被告甲○○係違反毒品危害防制條例第10條第1 項施用
    第一級毒品罪，其法定刑為死刑、無期徒刑、最輕本刑為3
    年以上有期徒刑以外之罪，於準備程序進行中，被告就被訴
    事實為有罪之陳述，由受命法官告知簡式審判程序之要旨並
    聽取其與公訴人之意見，經被告同意適用簡式審判程序後，
    本院亦認無不得或不宜改依簡式審判程序進行之處，爰依刑
    事訴訟法第273 條之1 第1 項、第284 條之1 規定，本院合
    議庭裁定裁定本件由受命法官獨任進行簡式審判程序，合先
    敘明。
二、上揭事實，業有列管毒品人口尿液檢體採集送驗紀錄表、及
    長榮大學95年9 月12日確認報告各1 件在卷可稽，復為被告
    於本院審理中坦認上情不諱，足徵被告之自白核與事實相符
    ，堪予採信。按尿液內所含毒品成分之檢出，與其投與量、
    個人體質及檢驗儀器之精密度等有關。經查有關文獻資料，
    甲基安非他命經口服投與後，約有百分之70於24小時內自尿
    液中排出，海洛因經注射投與後，迅速水解成6-monoacetyl
    morphine，轉變成嗎啡，再循嗎啡之代謝途徑排出體外，約
    有百分之80於24小時內自尿液排出，因此採尿化驗應以投與
    後24小時內所採者為宜，此有行政院衛生署藥物食品檢驗局
    （82）藥檢壹字第8225269 號函可查，亦為本院歷來審理施
    用毒品案件職務上所知悉之事項。本件被告雖坦認前揭施用
    第一級毒品海洛因之情，惟供稱已忘記正確時間等語，是本
    院參以被告遭警查獲後，乃於95年8 月17日10時20分為警採
    集尿液送驗，經檢驗結果呈現嗎啡陽性反應一節，業有卷附
    前開尿液檢體採集送驗紀錄表及確認報告可證，揆諸前揭說
    明，堪認被告於95年8 月27日10時20分為警採尿時回溯24小
    時內某時許（不含警力拘束期間），確有非法施用第一級毒
    品海洛因之情甚明。另查，被告前因施用毒品案件，經本院
    裁定送觀察、勒戒後，認無繼續施用毒品傾向，於95年1 月
    25日執行完畢釋放，另由台灣高雄地方法院檢察署檢察官以
    94年度毒偵字第7911號為不起訴處分確定等情，有臺灣高等
    法院被告前案紀錄表1 份附卷可參，足認被告確於前開觀察
    、勒戒執行完畢釋放後、5 年內再犯毒品危害防制條例第10
    條第1 項施用第一級毒品罪。職是，本件事證明確，被告犯
    行洵堪認定，自應依法論科。
三、查海洛因係毒品危害防制條例第2 條第2 項第1 款所定之第
    一級毒品，依法不得持有、施用及販賣。核被告甲○○所為
    ，係違反毒品危害防制條例第10條第1 項施用第一級毒品罪
    。其施用第一級毒品海洛因前持有海洛因之低度行為，應為
    施用之高度行為所吸收，不另論罪。爰審酌被告前因施用毒
    品案件，經施以觀察、勒戒後，竟再為本件施用毒品犯行，
    足見其惡習已深，且戒絕毒癮之意志不堅，未能體悟施用毒
    品對自己、家人造成之傷害及社會之負擔，自屬可議；惟念
    其於犯後態度良好，並能坦承犯行及施用毒品本質上係屬戕
    害自身健康之行為，尚未直接危害他人，反社會性之程度應
    屬較低等一切情狀，量處如主文所示之刑，以資懲儆。
四、另按，裁判上一罪之案件，其既判力之時點，應以最後審理
    事實法院宣示判決之日為判斷之標準。連續犯為裁判上一罪
    ，倘其中之一部事實，已經法院為實體上有罪判決確定者，
    其既判力之範圍即及於最後審理事實法院宣示判決前之全部
    事實（最高法院93年度台上字第2789號判決意旨參照），是
    以若在最後審理事實之法院宣判後，始行發生之事實，既非
    該法院所得審判，即為該案判決既判力所不及。查被告前因
    連續施用第一級毒品海洛因，經本院於95年7 月20日以95年
    度訴字第1599號判決判處有期徒刑8 月確定。是以本件被告
    前揭施用第一級毒品海洛因之犯行，自非上開判決既判力所
    及，本院自得加以審理，併此敘明。
據上論斷，應依刑事訴訟法第273 條之1 第1 項、第299 條第1
項前段，毒品危害防制條例第10條第1 項，判決如主文。
中    華    民    國    95    年    11    月    27    日
                  刑事第四庭  法  官 陳明呈
以上正本證明與原本無異。
如不服本判決，應於收受送達後10日內向本院提出上訴書狀。
中    華    民    國    95    年    11    月    29    日
                              書記官 蔡淑貞
附錄本判決論罪科刑之法條：
毒品危害防制條例第十條
施用第一級毒品者，處六月以上五年以下有期徒刑。
施用第二級毒品者，處三年以下有期徒刑。


司法院資訊處製作；財團法人民間司法改革基金會備份。
